Разработчик/архитектор

Общие данные

• Имя: Полулях Вадим Валерьевич

• Дата рождения: 22.07.87

• Опыт работы: 8 лет

• Уровень английского: чтение/переписка

Навыки

Bash, C, Java SE, Linux, Software development, SQL, Standard algorithms, Testing, Test automation, Use case analysis, Scala, Akka, Ruby, Enterprise inegration, Machine learning, Apache Storm, Riak.

Опыт работы

Период	Организация	Должность	Обязанности/ достижения
2013 - 2015	<u>ООО "Эдисофт</u> Д <u>евелопмент"</u>	Системный архитектор	Анализ, техническое проектирование и прототипирование продуктов и сервисов компании. В течение короткого времени организовал "с нуля" и руководил отделом автоматизированного тестирования.
			Разработка и интеграция CRM системы для

2012 — 2013	ООО "ФБ Консалт"	Разработчик	крупного банка. Руководил инженерами по качеству и релизинженерами. Во время работы внедрил в процесс разработки соответствующий инструментарий.
2011 — 2012	<u>ООО "Акронис"</u>	Software engineer	Участвовал в разработке крупного проекта (Acronis Backup & Recovery 11) в роли программиста и релизинженера. Работал над Linux версией продукта и подготавливал его сборки.
2007 - 2010	ООО "Инфорион"	Разработчик	Занимался разработка программного обеспечения в области информационной безопасности. Вел разработку мобильных приложений (платформа ВlackBerry, Java ME), участвовал в разработке сниффера TDS

			трафика (.Net Framework 4.0), участвовал в проектировании крупного государственного проекта (АСУ ТК ПКБУ).
2007 - 2010	Московский энергетический институт (Национальный исследовательский университет)	Разработчик	Занимался разработкой ПО для мин. образования в составе команды программистов

Образование

Год окончания	Название учреждения	Специальность / курс
2010	Московский энергетический институт (Национальный исследовательский университет)	Магистр по направлению информатика и вычислительная техника
2011	udacity.com	Artificial Intelligence
2012	Coursera.org	Software Engineering for SaaS
2013	udacity.com	Artificial Intelligencefor Robotics
2014	Coursera.org	Machine Learning
2014	Coursera.org	FunctionalProgrammingPrinciples in Scala
2015	<u>Coursera.org</u>	Принципы реактивного программирования

О себе

Я опытный инженер, участвовавший в проектах разного масштаба и профиля. Занимал как руководящие, так и чисто инженерные должности, что помогло мне получить разноплановый опыт. Своей сильной стороной считаю широкий технический кругозор и увлеченность, а так же умение исследовать и применять что-то новое. Слабой стороной считаю не умение (и не желание) долго работать над неинтересными задачами, тем более в системе ценностей "любой ценой релиз завтра" и "сделаем кое-как, лишь бы заказчик отстал". R&D и DevOps задачи для меня самые любимые, ими я готов заниматься годами. Люблю путешествовать, поэтому командировки, конечно же в меру, будут кстати. Всегда рад поработать над интересным проектом в хорошей команде.

Контактная информация

• email: <u>bavadim@gmail.com</u>

• телефоны: +79051610750, +79645091637

web-сайт: http://bavadim.meпримеры кода: мой github

• мой <u>linkedin</u>